【裁判字號】    99,抗,139
【裁判日期】    991014
【裁判案由】    本票裁定
【裁判全文】
臺灣士林地方法院民事裁定               99年度抗字第139號
抗  告  人  甲○○
相  對  人  台新國際商業銀行股份有限公司
法定代理人  乙○○
上列當事人間本票裁定事件，抗告人對於中華民國99年9 月7 日
本院簡易庭司法事務官99年度司票字第722 號裁定提起抗告，本
院裁定如下：
    主  文
抗告駁回。
抗告程序費用新臺幣壹仟元由抗告人負擔。
    理  由
一、按執票人向本票發票人行使追索權時，得聲請法院裁定後強
    制執行，票據法第123 條定有明文。又本票執票人依上開法
    條之規定，聲請法院裁定許可對發票人強制執行，係屬非訟
    事件程序，法院僅就形式上審查得否准許強制執行，此項裁
    定並無確定實體上法律關係存否之效力，如發票人就票據債
    務之存否有爭執時，應由發票人提起確認之訴，以資解決，
    最高法院56年台抗字第714 號、57年台抗字第76號著有判例
    可資參照。而本票執票人依票據法第123 條規定向本票發票
    人行使追索權，聲請法院裁定准予強制執行，係屬非訟事件
    ，對於此項聲請所為裁定，僅依非訟事件程序，就本票形式
    上之要件是否具備予以審查為已足。又「抗告，除本編別有
    規定外，準用第三編第一章之規定。」；「第二審法院認為
    上訴為無理由者，應為駁回之判決。」，民事訴訟法第495
    條之1 第1 項、第449 條第1 項分別定明文。該等規定，依
    據非訟事件法第46條規定，於非訟事件之抗告準用之。
二、本件相對人在原審主張：相對人執有抗告人為發票人，如原
    裁定所示之本票1 紙，並免除作成拒絕證書，詎屆期提示未
    獲付款，依票據法第123 條之規定，聲請裁定許可強制執行
    等情，已據提出本票1 紙為證，原裁定予以准許，即無不合
    。
三、抗告意旨略以：抗告人雖為第三人王瑞向相對人貸款新臺幣
    15萬元之保證人，並由王瑞提供汽車一部為抵押品，如未完
    成還款程序，該車輛不可能過戶，自係已齊備銀行文件完成
    過戶手續，故上開貸款應已清償，抗告人之義務已消滅，相
    對人不得將王瑞其他貸款案件混為一談，要求抗告人負責云
    云，而聲明：原裁定廢棄。
四、抗告人雖持前情提起抗告，惟本件系爭本票上確有免除作成
    拒絕證書之記載，並已據相對人在原審提出系爭本票為證，
    堪認系爭本票票據債務確已屆期，相對人得對為發票人之抗
    告人及共同發票人王瑞行使追索權，其本此聲請裁定准許強
    制執行，於法尚無不合。至抗告人所陳關於票據原因債務是
    否消滅，則屬實體法律關係之爭執，僅得由抗告人另循訴訟
    解決，本件非訟程序不得加以審究，即仍應為許可強制執行
    之裁定。從而，抗告人指摘原裁定不當求予廢棄，揆之首揭
    規定及說明，應認無理由，當予裁定駁回之。
五、據上論結，本件抗告為無理由，依非訟事件法第46條、第21
    條第2 項、第24條第1 項，民事訴訟法第495 條之1 第1 項
    、第449 條第1 項、第78條，裁定如主文。
中    華    民    國    99    年    10    月    14    日
                  民事第二庭  審判長法  官  方彬彬
                                    法  官  馬傲霜
                                    法  官  蕭錫証
以上正本證明與原本無異。
本件裁定不得再抗告。
中    華    民    國    99    年    10    月    15    日
                                    書記官  何婉菁

司法院資訊處製作；財團法人民間司法改革基金會備份。
